臺灣臺南地方法院刑事判決　　　　　　　98年度重訴字第18號
公　訴　人　臺灣臺南地方法院檢察署檢察官
被　　　告　黃忠淇
上列被告因詐欺案件，經臺灣臺南地方法院檢察署檢察官提起公
訴（97年度偵字第9613、17288號、98年度偵字第5906、2907、
10703號），本院判決如下：
    主  文
本件免訴。
    理  由
一、公訴意旨略以：被告黃忠淇為赫麗佳姿生化科技股份有限公
    司（以下簡稱赫麗佳姿公司）負責人，其與戴武彰、洪士益
    、沈富堅、郭士榮、謝璋信、蘇銘弘、莊俊傑、尤東遊、蘇
    騰達、王一傑、李宗桂、陳建光、謝志明、杜吾駿、黃世華
    、邱博祥、李政輝、吳天勝、王裕祥、戴嘉霖等（以下簡稱
    戴武彰等20人），均明知被告黃忠淇擔任負責人之赫麗佳姿
    公司係無實際經營之空頭公司，所申請如附表二所示金融機
    構之支票均係無法兌現之空頭支票（即俗稱之芭樂票），竟
    共同意圖為自己不法所有之利益，與明知買受赫麗佳姿公司
    支票係屬無法如期兌現且無支付能力之人，共同基於詐欺取
    財之犯意聯絡，自民國94年間起，分別在台南縣市、高雄縣
    市、嘉義縣市、屏東縣市等地報紙刊登「支票借你使用」等
    廣告或以手機簡訊招攬買家，以每張新台幣（下同）6,000
    元至2萬元不等之價格（按照信用良好沒有退票紀錄、有補
    票紀錄及拒絕往來等分類），招攬出售予買受芭樂票之客戶
    ，供該買受芭樂票之客戶，持向附表一編號2、3所示被害人
    劉健國、曾安軍借款，誆稱票信良好，致使劉健國、曾安軍
    陷於錯誤，同意收受該等芭樂票而交付借款。詎上開芭樂票
    屆期後，均任由跳票，致使劉健國、曾安軍等遭受損害，並
    危害經濟市場交易安全，因認被告黃忠淇涉嫌與戴武彰等20
    人及買受赫麗佳姿公司支票之人共同犯刑法第339條第1項之
    詐欺取財罪等語。
二、按刑事訴訟法第302條第1款所定「案件曾經判決確定者，應
    諭知免訴之判決」，即所謂一事不再理原則，關於實質上一
    罪或裁判上一罪，均有其適用，刑法所定之想像競合犯係裁
    判上一罪，其一部分犯罪事實曾經判決確定者，其效力當然
    及於全部。此乃因對於同一被告之一個犯罪事實，無論是實
    質上一罪或裁判上一罪，祇有一個刑罰權，不容重複裁判，
    基於審判不可分之關係，在審理事實之法院，對於全部犯罪
    事實，本應依法予以審判，故其判決確定之效力，自應及於
    全部之犯罪事實（最高法院60年台非字第77號判例、71年台
    上字第6975號、72年台上字第6601號、83年台非字第177 號
    、90年台非字第50號、96年台上字第4611號裁判要旨參照）
    。
三、被告黃忠淇經合法傳喚未到庭，本院經囑託台灣台北地方法
    院檢察署拘提無著，已據該署以100年3月3日北檢治孝字第
    14007號查覆在卷。經查：
    (一)赫麗佳姿公司前任法定代理人為王聖博，95年11月29日起
      變更為被告黃忠淇，其登記營業處所為台中市○○區○○
      路一段84之2號1樓，有經濟部赫麗佳姿股份有限公司變更
      登記表、台中市政府營利事業登記證在卷可稽（參見本院
      第1卷第50-57頁）。赫麗佳姿公司原於附表二編號1至4所
      示4家金融機構分別開設支票帳戶，請領支票使用，被告
      自95年11月29日擔任該公司法定代理人後，分別於附表二
      「變更法定代理人及更印日期」欄所示期日向各該金融機
      構申請將赫麗佳姿公司支票帳戶之法定代理人變更為被告
      黃忠淇，並變更印鑑後，繼續領用支票，此有台中商業銀
      行軍功分行以98年7月24日中軍功字第09802900225號函、
      陽信商業銀行向上分行以99年3月17日陽信向上字990008
      號、100年1月27日陽信向上字第1000007號函、聯邦商業
      銀行文心分行以98年7月30日（99）聯文心字第105號函、
      國泰世華銀行五權分行以97年7月16日98國世五權字第001
      19號、99年3月18日99國世五權字第0990000041號函檢附
      赫麗佳姿公司支票帳戶開戶申請資料、請領支票紀錄、變
      更法定代理人、印鑑更換暨被告黃忠淇申請變更法定代理
      人所附之身分證與健保卡等資料在卷可參（參見本院第1
      卷第82-101頁、第17-43頁、第66-80頁、第45-64頁、第2
      卷第4-6頁）。
    (二)李百發、李培父子於95年9月間陸續持包括附表一編號2
      所示赫麗佳姿公司支票在內之10張支票，向被害人曾安軍
      借款，佯稱均為客票，致曾安軍陷於錯誤而陸續交付借款
      共計6百餘萬元。嗣該10紙支票屆期提示均退票，李百發
      、李培父子均避不見面，曾安軍求償無著等情，業經證
      人曾安軍於警詢陳述及偵查中結證在卷，並提出包括附表
      一編號2所示赫麗佳姿公司（法定代理人黃忠淇）支票在
      內之支票與退票理由單各10紙為憑，是依證人曾安軍所述
      ，李百發、李培父子所為，顯涉犯刑法第339條第1項之
      詐欺取財罪（註：經查閱台灣高等法院李百發、李培前
      案紀錄表，並調取該其等前案紀錄表所記載涉嫌詐欺罪之
      不起訴處分書與緩起訴處分書，其告訴人或被害人均非曾
      安軍，卷內亦無曾安軍提出告訴之相關偵查資料）。
    (三)邱天送意圖為自己不法之所有，自96年6月16日起至同年
      7月25日止，陸續持包括附表一編號3所示赫麗佳姿公司支
      票在內已經銀行列為拒絕往來戶之支票4紙，佯稱因承攬
      房屋改建、修繕工程急需資金，所交付之支票為其承攬工
      程收取之工程款為由，向劉健國借款，致劉健國陷於錯誤
      ，前後共計交付借款315萬3千元等情，業據證人即被害人
      劉健國於警詢及偵查時結證在卷，並提出包括附表一編號
      3所示支票在內之支票與退票理由單各4紙為憑。邱天送所
      涉詐欺取財等罪，業經台灣高雄地方法院98年度訴字第60
      6號判處有期徒刑4年10月確定，亦經本院調取該確定判決
      案卷核閱無訛。
    (四)戴嘉霖等20人共組販賣人頭支票集團，自94年間起在台南
      縣市、高雄縣市、嘉義縣市、屏東縣市等地，刊登報紙廣
      告或以手機簡訊招攬買家，以每張6千元至2萬元不等之價
      格，販賣人頭支票予不特定人，嗣經台灣台南地方法院檢
      察署檢察官指揮台南縣調查站（99年12月25日因行政區域
      改制現隸屬於台南市調查處）、高雄市調查站、高雄縣調
      查站（99年12月25日因行政區域改制現隸屬於高雄市調查
      處）、嘉義縣調查站、嘉義市調查站人員，持本院核發之
      搜索票，於97年6月18日搜索同案被告李宗桂、蘇騰達、
      陳建光、吳天勝、邱博祥、戴嘉霖、戴武彰、洪士益、黃
      世華、杜吾駿、謝志明、郭士榮、李政輝、王一傑、謝璋
      信、尤東遊、蘇銘弘、沈富堅、莊俊傑及王裕祥等人住處
      ，查扣如附表三所示之物，關於前述戴嘉霖等人基於販售
      人頭支票之共同犯意聯絡，所為販售、互調人頭支票或代
      送所販售之人頭支票予買受人等分工情形，已據同案被告
      戴嘉霖、戴武彰、蘇騰達、洪士益、陳建光、黃世華、謝
      志明、杜吾駿、尤東遊、謝璋信、王一傑、郭士榮、沈富
      堅、蘇銘弘、王裕祥、吳天勝、邱博祥、李宗桂等於警詢
      、偵查中供述在卷，並有扣案之戴嘉霖所有營運雜記簿、
      王一傑所有筆記簿、販售支票報紙廣告、蒐證照片及通訊
      監察書與通訊監察錄音譯文等書證、物證可資佐證，其等
      販售赫麗佳姿公司支票之事實，亦有同案被告戴嘉霖、蘇
      騰達、陳建光、吳天勝、洪士益、謝志明、黃世華、尤東
      遊等相互間之通訊監察錄音譯文為憑，並經同案被告王一
      傑、戴嘉霖登載於渠等所有扣案筆記本與營運雜記簿內，
      另有票據交換所檢送之赫麗佳姿公司支票退票紀錄可參，
      截至97年4月28日為止，赫麗佳姿公司所領用如附表二所
      示4家金融機構之支票共計退票348張，退票金額合計163,
      823,421元。
    (五)綜上事證，足認被告黃忠淇擔任法定代理人之赫麗佳姿公
      司支票，亦屬同案被告戴嘉霖等20人所組成之販售支票集
      團所販賣之支票無疑。如附表一編號2、3所示赫麗佳姿公
      司於陽信商業銀行向上分行之支票嗣經李百發、李培父
      子及邱天送等人，分別持向被害人曾安軍、劉健國借款，
      佯稱客票，致使曾安軍、劉健國陷於錯誤，誤認係正當來
      源之支票予以收受，因而交付借款而受有財物損害之事實
      ，至堪認定。
四、再查，被告黃忠淇明知提供國民身分證、印章、銀行存摺供
    不相識之人虛設人頭公司，藉以向金融機構申請設立支票存
    款帳戶，並將取得之空白支票交付該他人使用，常與財產犯
    罪密切相關，有遭他人將該空白支票轉手販賣作為對外詐騙
    等不法用途使用，仍以縱然有人以虛設之人頭公司及所申請
    之支票作為詐騙工具之犯罪使用，亦無違反其本意之幫助犯
    意，於96年4月12日前某日，在台北火車站，經真實姓名年
    籍均不詳，綽號「眼鏡」之成年男子介紹，以7萬至8萬元之
    代價，出名擔任赫麗佳姿公司負責人，配合申請支票供公司
    使用，並將存摺、身分證、銀行印章等物交付該綽號「眼鏡
    」之成年男子，任由他人遂行財產犯罪。嗣犯罪集團成員取
    得上開被告黃忠淇交付之存摺、身分證、印章等物，即以赫
    麗佳姿公司及其代表人黃宗淇名義簽發面額148,800元、發
    票日98年4月12日、票據號碼CKA500401號及付款人為台中商
    業銀行軍功分行之空頭支票（即芭樂票）1張（如附表一編
    號1所示），並以刊登報紙廣告方式出售。施並耀藉由報紙
    廣告於96年2月至3月間與該集團姓名年籍不詳之成員聯絡，
    以遠低於票面金額之不詳代價，購得上開如附表一編號1所
    示赫麗佳姿公司支票1紙及其他2張支票，於96年2、3月間陸
    續持上開3張支票至翁猛卿位於彰化縣埔鹽鄉○○村○○路○
    段98號住處，向翁猛卿佯稱該3張支票係伊姐姐之支票，欲
    以該3張支票向翁猛卿借款，致翁猛卿相信上開支票均可屆
    期兌現而陷於錯誤，交付636,300元予施並耀。嗣該3紙支票
    經翁猛卿提示均未獲付款，經翁猛卿查詢後發現上開支票業
    經銀行列為拒絕往來，方知受騙，施並耀所犯詐欺取財罪，
    業經台灣彰化地方法院98年度簡字第1866號判處有期徒刑10
    月，減為有期徒刑5月確定，有其台灣高等法院被告前案紀
    錄表與該確定判決在卷可明。被告黃忠淇將身分證件提供綽
    號「眼鏡」之成年男子虛設公司，並配合至金融機構開設支
    票帳戶，任由他人持以請領空白支票後販售得利，顯具有幫
    助他人實施詐欺取財犯罪之不確定故意，所犯幫助詐欺取財
    罪，業經台灣彰化地方法院98年度簡字第2471號判處有期徒
    刑5月，減為有期徒刑2月15日確定，亦有被告黃忠淇之台灣
    高等法院被告前案紀錄表，並經本院調取該台灣彰化地方法
    院98年度簡字第2471號確定判決偵、審案卷核閱無訛。
五、本案公訴意旨雖認被告黃忠淇係犯刑法第339條第1項詐欺取
    財罪，並與販賣人頭支票犯罪集團成員戴嘉霖等20人及向該
    集團買受人頭支票之人間有犯意聯絡、行為分擔，應論以共
    同正犯等語。惟按刑法上之幫助犯，係對於犯罪與正犯有共
    同之認識，而以幫助之意思，對於正犯資以助力，而未參與
    實施犯罪之行為者而言。幫助犯僅係對於犯罪構成要件以外
    行為為加工，並無共同犯罪之意思，不適用責任共同原則（
    最高法院75年度台上字第1509號、88年度台上字第1270 號
    、89年度台上字第6946號判決意旨參照），準此，如未參與
    實施犯罪構成要件之行為，而係出於幫助之意思提供助力，
    即屬幫助犯，而非共同正犯。經查，本案起訴之犯罪事實，
    係被告黃忠淇明知赫麗佳姿公司為無實際經營之空頭公司，
    仍充當其名義上之法定代理人，並配合辦理赫麗佳姿公司支
    票帳戶法定代理人名義變更，請領空白支票提供他人，該赫
    麗佳姿公司之支票嗣為戴嘉霖等販賣人頭支票集團販售予不
    特定人，與前述台灣彰化地方法院98年度簡字第2471號確定
    判決所認定被告黃忠淇提供其國民身分證、印章、銀行存摺
    供不相識之人虛設赫麗佳姿公司，藉以向金融機構申請設立
    支票存款帳戶，並將取得之空白支票交付他人使用之犯罪事
    實大致相同。本院雖傳拘被告無著，然參照被告於98年8月1
    2日台灣彰化地方法院檢察署檢察官偵查時供承：伊在台北
    車站，將身分證、圖章及銀行存摺交付綽號「眼鏡」之成年
    男子，擔任人頭公司董事長，伊需要用錢時，綽號「眼鏡」
    之男子就會拿錢給伊用，約給現金7、8萬元，並供承：當時
    知道開立赫麗佳姿公司應是作違法的事等語，顯見被告係提
    供身分擔任未正當經營之赫麗佳姿公司名義上之法定代理人
    ，並同意綽號「眼鏡」之不詳姓名成年男子得以其名義請領
    赫麗佳姿公司空白支票使用，則以其行為當時已年滿32歲，
    具有正常之識別能力，應能預見其擔任人頭公司法定代理人
    ，任由他人領取人頭公司空白支票使用，應與財產犯罪密切
    相關，有遭他人作為不法用途之可能，應無疑義。至於取得
    赫麗佳姿公司空白支票之人，將如何使用，究係販賣他人，
    或持向他人為如何之財產犯罪，尚非被告黃忠淇所得知悉，
    依本案卷證資料，並無積極證據足資證明被告黃忠淇參與戴
    嘉霖等販售支票或參與如附表一編號1至3所示詐欺取財之犯
    罪構成要件行為，或與渠等所為販售人頭支票或以人頭支票
    詐取財物有何犯意聯絡、行為分擔，尚難僅據被告黃忠淇擔
    任赫麗佳姿公司法定代理人，請領該公司支票交付他人或任
    由他人以其名義請領支票使用，即謂其與戴嘉霖等販售人頭
    支票集團成員或如附表一編號1至3所示之施並耀、李百發、
    李培、邱天送等人，就各該販售支票或附表一編號1至3所
    示之詐欺取財犯行有犯意聯絡、行為分擔之共同犯罪行為，
    然被告既能預見所請領之赫麗佳姿公司支票有供他人從事財
    產犯罪之不確定故意，故核其所為，應係犯刑法第30條第1
    項、第339條第1項之幫助詐欺取財罪，公訴意旨認被告係刑
    法第339條第1項詐欺取財罪之共同正犯，容有誤解。
六、再查，赫麗佳姿公司原於附表二編號1至4所示4家金融機構
    均有開設支票帳戶，被告於95年11月29日向經濟部辦理赫麗
    佳姿公司法定代理人變更登記擔任該公司法定代理人後，同
    年12月7日、12月14日及96年1月17日即分別向上開附表二所
    示4家金融機構辦理赫麗佳姿公司支票帳戶法定代理人變更
    ，並更換印鑑，已見前述（並參見附表二），被告向附表二
    之金融機構申請辦理法定代理人變更及更換印鑑，雖非同時
    為之，然均在其向經濟部申請變更為赫麗佳姿公司法定代理
    後之1至2個月內，時間尚屬緊接，該期間內被告接觸之對象
    均為同一綽號「眼鏡」之成年男子，參以被告供承自綽號「
    眼鏡」之男子取得報酬亦係分次為之，因認被告係為充當赫
    麗佳姿公司名義上之法定代理人，始配合辦理該公司所設如
    附表二所示支票帳戶之法定代理人變更及更換印鑑，以達到
    請領赫麗佳姿公司支票提供他人或任由他人以其名義請領支
    票之目的，則被告自95年11月29日擔任赫麗佳姿公司法定代
    理人起，於附表二編號1至4「變更法定代理人及更印日期」
    欄所示期日辦理赫麗佳姿公司支票帳戶法定代理人變更與更
    換印鑑等各次之作為，顯係出於為請領赫麗佳姿公司空白支
    票之單一決意接續而為之舉動，其各次舉動，客觀上難以強
    行區分，應合為包括之一幫助行為予以評價。則本案起訴關
    於被告黃忠淇之犯罪事實與前案即台灣彰化地方法院98年度
    簡字第2471號確定判決認定之犯罪事實應屬同一社會基本事
    實。被告既僅為一個幫助行為，本案詐欺取財犯行之正犯與
    被害人（即附表一編號2、3所示），雖與前案確定判決之正
    犯與被害人（即附表一編號1所示）不同，但被告以擔任法
    定代理人提供支票帳戶請領支票之一幫助行為，致使嗣後取
    得該赫麗佳姿公司支票之不同正犯持向多數被害人遂行多次
    詐欺取財犯行，仍屬一行為觸犯數幫助詐欺取財罪之同種想
    像競合犯，為裁判上一罪，核屬同一案件，被告所犯幫助詐
    欺取財犯行既經前案判決確定（即附表一編號1），揆諸首
    揭法律規定與最高法院裁判要旨，本案之犯罪事實（即附表
    一編號2、3）與前案之犯罪事實既有想像競合之裁判上一罪
    關係，依審判不可分原則，應為前案確定判決效力所及，爰
    不經言詞辯論，逕就本案諭知免訴之判決。
據上論斷，應依刑事訴訟法第302條第1款、第307條，判決如主
文。
中    華    民    國   100    年    6     月    20    日
                  刑事第七庭  審判長法  官  林逸梅
                                    法  官  蔡盈貞
                                    法  官  莊政達
以上正本證明與原本無異
如不服本判決應於收受本判後10日內向本院提出上訴書狀，並應
敘述具體理由。其未敘述上訴理由者，應於上訴期間屆滿後20日
內向本院補提理由書狀（均須按他造當事人之人數附繕本）「切
勿逕送上級法院」。
                                    書記官  郭純瑜
中    華    民    國   100    年    6     月    22    日
┌───────────────────────────────────────────────────────────────┐
│附表一                                                                                                                        │
├──┬─────┬───────────┬──────┬───────────────────────────────────┤
│編號│實施財產犯│財產犯罪行為態樣      │被害人      │                      支    票    明    細                            │
│    │罪行為人  │                      │            ├──────┬─────┬─────┬────┬────┬──────┤
│    │          │                      │            │金融機構與支│人頭戶名  │支票號碼  │發票日  │退票日  │面額        │
│    │          │                      │            │票帳號      │即發票人  │          │        │        │            │
├──┼─────┼───────────┼──────┼──────┼─────┼─────┼────┼────┼──────┤
│1   │施並耀    │施並耀因急需資金周轉，│翁猛卿      │台中商業銀行│赫麗佳姿生│CKA0000000│96.4.12 │96.4.12 │148,800元   │
│    │          │意圖為自己不法之所有，│            │軍功分行    │化科技股份│          │        │        │            │
│    │          │於96年2至3月間，經由報│            │            │有限公司（│          │        │        │            │
│    │          │紙廣告向不詳姓名年籍之│            │            │法定代理人│          │        │        │            │
│    │          │人以遠低於票面金額之代│            │            │：黃忠淇）│          │        │        │            │
│    │          │價，購入來路不明無法兌│            │            │          │          │        │        │            │
│    │          │現包括右列赫麗佳姿公司│            │            │          │          │        │        │            │
│    │          │支票在內之「芭樂票」3 │            │            │          │          │        │        │            │
│    │          │紙，持向翁猛卿借款，致│            │            │          │          │        │        │            │
│    │          │翁猛卿陷於錯誤而交付借│            │            │          │          │        │        │            │
│    │          │款636,300元。（施並耀 │            │            │          │          │        │        │            │
│    │          │犯詐欺取財罪業經台灣彰│            │            │          │          │        │        │            │
│    │          │化地方法院98年度簡字第│            │            │          │          │        │        │            │
│    │          │1866號判處有期徒刑10月│            │            │          │          │        │        │            │
│    │          │，減為有期徒刑5月確定 │            │            │          │          │        │        │            │
│    │          │）                    │            │            │          │          │        │        │            │
├──┼─────┼───────────┼──────┼──────┼─────┼─────┼────┼────┼──────┤
│2   │李百發、李│李百發、李培父子共同│曾安軍      │陽信銀行向  │赫麗佳姿生│AC0000000 │96.4.5  │96.4.9  │520,000元   │
│    │培      │意圖為自己不法之所有，│            │上分行      │化科技股份│          │        │        │            │
│    │          │於95年9月間陸續持包括 │            │            │有限公司（│          │        │        │            │
│    │          │右列支票在內之10張支票│            │            │法定代理人│          │        │        │            │
│    │          │，向曾安軍借款，並向曾│            │            │：黃忠淇）│          │        │        │            │
│    │          │安軍佯稱均係客票，致曾│            │            │          │          │        │        │            │
│    │          │安軍陷於錯誤，前後共計│            │            │          │          │        │        │            │
│    │          │交付借款6百餘萬元。嗣 │            │            │          │          │        │        │            │
│    │          │該10紙支票屆期提示均退│            │            │          │          │        │        │            │
│    │          │票，李百發、李培父子│            │            │          │          │        │        │            │
│    │          │均避不見面。          │            │            │          │          │        │        │            │
│    │          │                      │            │            │          │          │        │        │            │
├──┼─────┼───────────┼──────┼──────┼─────┼─────┼────┼────┼──────┤
│3   │邱天送    │邱天送意圖為自己不法之│劉健國      │陽信銀行向上│赫麗佳姿生│AC0000000 │96.7.25 │不明    │2,000,000元 │
│    │          │所有，自96年6月16日起 │            │分行        │化科技股份│          │        │        │            │
│    │          │至同年7月25日止，陸續 │            │            │有限公司（│          │        │        │            │
│    │          │持包括右列支票在內經銀│            │            │法定代理人│          │        │        │            │
│    │          │行列為拒絕往來戶之支票│            │            │：黃忠淇）│          │        │        │            │
│    │          │4紙，佯稱因承攬房屋改 │            │            │          │          │        │        │            │
│    │          │建工程需資金為由，向劉│            │            │          │          │        │        │            │
│    │          │健國借款，致劉健國陷於│            │            │          │          │        │        │            │
│    │          │錯誤，前後共計交付借款│            │            │          │          │        │        │            │
│    │          │315萬3千元予邱天送。（│            │            │          │          │        │        │            │
│    │          │邱天送犯詐欺等罪，業經│            │            │          │          │        │        │            │
│    │          │台灣高雄地方法院98年度│            │            │          │          │        │        │            │
│    │          │訴字第606號判處有期徒 │            │            │          │          │        │        │            │
│    │          │刑4年10月）           │            │            │          │          │        │        │            │
└──┴─────┴───────────┴──────┴──────┴─────┴─────┴────┴────┴──────┘
┌───────────────────────────────────────────────────────────────┐
│附表二                                                                                                                        │
├──┬──────────┬───────────┬─────────┬───────────┬──────┬────────┤
│編號│人頭帳戶            │開戶金融機關及支票帳號│開戶日期及開戶時  │變更法定代理人        │退票張數    │退票金額        │
│    │                    │                      │原法定代理人      │及更印日期            │            │                │
├──┼──────────┼───────────┼─────────┼───────────┼──────┼────────┤
│1   │赫麗佳姿生化科技股份│台中商業銀行軍功分行  │94年10月24日      │95年12月7日           │截至97年4月 │截至97年4月28日 │
│    │有限公司（法定代理人│第000000000000號帳戶  │法定代理人：王聖博│變更法定代理人：黃忠淇│28日，左列編│，左列編號1-4支 │
├──┤黃忠淇）            ├───────────┼─────────┼───────────┤號1-4支票帳 │票帳戶348張支票 │
│2   │                    │陽信商業銀行向上分行  │94年10月12日      │95年12月14日          │戶合計退票  │，合計退票金額  │
│    │                    │第00000000000號帳戶   │法定代理人：王聖博│變更法定代理人：黃忠淇│348張（包括 │163,823,421元（ │
├──┤                    ├───────────┼─────────┼───────────┤附表一編號  │包括附表一編號  │
│3   │                    │聯邦商業銀行文心分行  │91年11月12日      │95年12月7日           │1-3之退票 ）│1-3之退票金額） │
│    │                    │第000000000000號帳戶  │法定代理人：卷內無│變更法定代理人：黃忠淇│            │                │
│    │                    │                      │紀錄（未檢送原始開│                      │            │                │
│    │                    │                      │戶資料）          │                      │            │                │
├──┤                    ├───────────┼─────────┼───────────┤            │                │
│4   │                    │國泰世華銀行五權分行  │91年11月6日       │96年1月17日           │            │                │
│    │                    │第000000000000號帳戶  │法定代理人：吳裕豐│變更法定代理人：黃忠淇│            │                │
└──┴──────────┴───────────┴─────────┴───────────┴──────┴────────┘
┌─────────────────────────────────────────────────┐
│附表三（搜索扣押明細）                                                                            │
├──┬────┬────────────┬──────────┬───┬───┬─────────┤
│編號│受搜索人│搜索時、地              │扣押物品名          │數量  │所有人│備註              │
├──┼────┼────────────┼──────────┼───┼───┼─────────┤
│1   │戴武彰  │97年6月18日10時5分      │(1)支票機            │1台   │戴武彰│本院刑搜字第6691號│
│    │        │高雄市○○路1738號14樓之├──────────┼───┤      │                  │
│    │        │2                       │(2)空白支票          │26張  │      │                  │
│    │        │                        │  (伸奇公司伍文宏)  │      │      │                  │
│    │        │                        ├──────────┼───┤      │                  │
│    │        │                        │(3)筆記簿            │1冊   │      │                  │
├──┼────┼────────────┼──────────┼───┼───┼─────────┤
│2   │洪士益  │97年6月18日上午10時10分 │(1)銷售支票登記簿    │1冊   │洪士益│本院刑搜字第6693號│
│    │        │高雄市○○區○○路601巷 ├──────────┼───┤      │                  │
│    │        │106號                   │(2)雜記紙及信封      │8張   │      │                  │
│    │        │                        ├──────────┼───┤      │                  │
│    │        │                        │(3)支票拒往後兌付申  │1份   │      │                  │
│    │        │                        │  請書              │      │      │                  │
│    │        │                        ├──────────┼───┤      │                  │
│    │        │                        │(4)支票              │1張   │      │                  │
│    │        │                        ├──────────┼───┤      │                  │
│    │        │                        │(5)支票開戶資料      │1份   │      │                  │
│    │        │                        ├──────────┼───┤      │                  │
│    │        │                        │(6)支票發售注意事項  │1張   │      │                  │
│    │        │                        ├──────────┼───┤      │                  │
│    │        │                        │(7)手機              │3只   │      │                  │
│    │        │                        ├──────────┼───┤      │                  │
│    │        │                        │(8)廣告鑰匙圈        │1袋   │      │                  │
│    │        │                        ├──────────┼───┤      │                  │
│    │        │                        │(9)名片盒            │1盒   │      │                  │
├──┼────┼────────────┼──────────┼───┼───┼─────────┤
│3   │謝志明  │97年6月18日上午11時55分 │(1)支票打印機        │1支   │謝志明│本院刑搜字第6695號│
│    │        │高雄縣鳳山市○○街29號  ├──────────┼───┤      │                  │
│    │        │                        │(2)支票拒往申請書    │2冊   │      │                  │
│    │        │                        ├──────────┼───┤      │                  │
│    │        │                        │(3)送貨單            │17張  │      │                  │
│    │        │                        ├──────────┼───┤      │                  │
│    │        │                        │(4)影印資料          │14張  │      │                  │
│    │        │                        ├──────────┼───┤      │                  │
│    │        │                        │(5)筆記本            │1本   │      │                  │
│    │        │                        ├──────────┼───┤      │                  │
│    │        │                        │(6)印章              │4枚   │      │                  │
├──┼────┼────────────┼──────────┼───┼───┼─────────┤
│4   │杜吾駿  │97年6月18日上午10時0分  │(1)廠商名單          │4張   │杜吾駿│本院刑搜字第6696號│
│    │        │高雄市○○區○○路175巷4├──────────┼───┤      │                  │
│    │        │弄12號                  │(2)賴永銘身分證、健保│各1張 │      │                  │
│    │        │                        │  卡                │      │      │                  │
│    │        │                        ├──────────┼───┤      │                  │
│    │        │                        │(3)日期章及打印工具  │1組   │      │                  │
│    │        │                        ├──────────┼───┤      │                  │
│    │        │                        │(4)營業資料          │2張   │      │                  │
├──┼────┼────────────┼──────────┼───┼───┼─────────┤
│5   │郭士榮  │97年6月18日上午9時50分  │(1)第一銀行帳戶資料  │3張   │郭士榮│本院刑搜字第6697號│
│    │        │高雄市○○區○○路459巷1│                    │      │      │                  │
│    │        │弄13號5樓               │                    │      │      │                  │
├──┼────┼────────────┼──────────┼───┼───┼─────────┤
│6   │王一傑  │97年6月18日上午9時30分  │(1)記事簿            │1冊   │王一傑│本院刑搜字第6699號│
│    │        │高雄市○○區○○路175巷1│                    │      │      │                  │
│    │        │弄8號                   │                    │      │      │                  │
├──┼────┼────────────┼──────────┼───┼───┼─────────┤
│7   │謝璋信  │97年6月18日上午10時10分 │(1)支票打釘機        │1台   │謝璋信│本院刑搜字第6700號│
│    │        │高雄市○○區○○街42巷17├──────────┼───┤      │                  │
│    │        │號                      │(2)支票存款戶拒絕往來│1本   │      │                  │
│    │        │                        │  後申請兌付票據申請│      │      │                  │
│    │        │                        │  書                │      │      │                  │
│    │        │                        ├──────────┼───┤      │                  │
│    │        │                        │(3)牛皮信封袋        │1個   │      │                  │
│    │        │                        ├──────────┼───┤      │                  │
│    │        │                        │(4)記事簿            │1本   │      │                  │
├──┼────┼────────────┼──────────┼───┼───┼─────────┤
│8   │黃世華  │97年6月18日上午11時0分  │(1)支票打印機        │1台   │黃世華│本院刑搜字第6694號│
│    │        │高雄市○○區○○路175巷5├──────────┼───┤      │                  │
│    │        │弄37號                  │(2)支存戶拒往後兌付申│1袋   │      │                  │
│    │        │                        │  請書              │      │      │                  │
│    │        │                        ├──────────┼───┤      │                  │
│    │        │                        │(3)存摺5本、信封5個、│1袋   │      │                  │
│    │        │                        │  印章6顆、提款卡3張│      │      │                  │
│    │        │                        ├──────────┼───┤      │                  │
│    │        │                        │(4)記事本            │1本   │      │                  │
│    │        │                        ├──────────┼───┤      │                  │
│    │        │                        │(5)記事本            │1本   │      │                  │
│    │        │                        ├──────────┼───┤      │                  │
│    │        │                        │(6)記事紙            │1張   │      │                  │
│    │        │                        ├──────────┼───┤      │                  │
│    │        │                        │(7)日期章4個、印章1顆│1袋   │      │                  │
│    │        │                        │  、鑰匙圈5個、銀行 │      │      │                  │
│    │        │                        │  章1個             │      │      │                  │
├──┼────┼────────────┼──────────┼───┼───┼─────────┤
│9   │邱博祥  │97年6月18日上午9時50分  │(1)智磊等公司大小章  │1袋   │邱博祥│本院刑搜字第6701號│
│    │        │高雄市○○區○○街219巷 │  210個             │      │      │                  │
│    │        │61號3樓                 ├──────────┼───┤      │                  │
│    │        │                        │(2)智磊二聯式統一發票│1袋   │      │                  │
│    │        │                        │  2本               │      │      │                  │
├──┼────┼────────────┼──────────┼───┼───┼─────────┤
│10  │尤東游  │97年6月18日上午10時35分 │(1)支票              │8張   │尤東游│本院刑搜字第6702號│
│    │        │高雄縣鳳山市○○○街125 ├──────────┼───┤      │                  │
│    │        │巷22弄2號               │(2)支票              │9張   │      │                  │
├──┼────┼────────────┼──────────┼───┼───┼─────────┤
│11  │李宗桂  │97年6月18日上午10時10分 │(1)李文瑾等四人身分證│4張   │李宗桂│本院刑搜字第6688號│
│    │        │臺南縣永康市○○○路68巷│  影本              │      │      │                  │
│    │        │3弄12號                 ├──────────┼───┤      │                  │
│    │        │                        │(2)統編（00000000）  │1張   │      │                  │
│    │        │                        ├──────────┼───┤      │                  │
│    │        │                        │(3)潘耀輝支票        │1張   │      │                  │
├──┼────┼────────────┼──────────┼───┼───┼─────────┤
│12  │陳建光  │97年6月18日上午9時45分  │(1)空白支票          │1袋   │陳建光│本院刑搜字第6689號│
│    │        │臺南縣永康市○○○路164 ├──────────┼───┤      │                  │
│    │        │巷70之2號               │(2)帳證資料          │3冊   │      │                  │
│    │        │                        ├──────────┼───┤      │                  │
│    │        │                        │(3)支票機            │1台   │      │                  │
│    │        │                        ├──────────┼───┤      │                  │
│    │        │                        │(4)印章              │3枚   │      │                  │
├──┼────┼────────────┼──────────┼───┼───┼─────────┤
│13  │蘇騰達  │97年6月18日中午12時0分  │(1)支票              │1包   │蘇騰達│本院刑搜字第6687號│
│    │        │臺南市○○路270號9樓之1 ├──────────┼───┤      │                  │
│    │        │                        │(2)帳冊資料          │3冊   │      │                  │
│    │        │                        ├──────────┼───┤      │                  │
│    │        │                        │(3)手機              │5支   │      │                  │
│    │        │                        ├──────────┼───┤      │                  │
│    │        │                        │(4)客戶資料          │1冊   │      │                  │
│    │        │                        ├──────────┼───┤      │                  │
│    │        │                        │(5)印章              │2枚   │      │                  │
├──┼────┼────────────┼──────────┼───┼───┼─────────┤
│14  │王裕祥  │97年6月18日中午12時15分 │(1)筆記本（計11張）  │1本   │王裕祥│本院刑搜字第6706號│
│    │        │嘉義縣民雄鄉大崎村大丘園├──────────┼───┤      │                  │
│    │        │108之1號                │(2)便條紙            │1張   │      │                  │
│    │        │                        ├──────────┼───┤      │                  │
│    │        │                        │(3)空白商業本票簿（計│1本   │      │                  │
│    │        │                        │  25張）            │      │      │                  │
│    │        │                        ├──────────┼───┤      │                  │
│    │        │                        │(4)王裕祥臺南中小企銀│1本   │      │                  │
│    │        │                        │  水上分行存摺      │      │      │                  │
│    │        │                        ├──────────┼───┤      │                  │
│    │        │                        │(5)王裕祥臺新銀行嘉義│1本   │      │                  │
│    │        │                        │  分行存摺          │      │      │                  │
│    │        │                        ├──────────┼───┤      │                  │
│    │        │                        │(6)王裕祥臺北中小企銀│1本   │      │                  │
│    │        │                        │  板橋分行存摺      │      │      │                  │
│    │        │                        ├──────────┼───┤      │                  │
│    │        │                        │(7)黃玉盈嘉義縣梅山農│1本   │      │                  │
│    │        │                        │  會存摺            │      │      │                  │
│    │        │                        ├──────────┼───┤      │                  │
│    │        │                        │(8)黃玉盈合庫存摺    │1本   │      │                  │
│    │        │                        ├──────────┼───┤      │                  │
│    │        │                        │(9)謝燦為聯邦銀行嘉義│1本   │      │                  │
│    │        │                        │  分行存摺          │      │      │                  │
├──┼────┼────────────┼──────────┼───┼───┼─────────┤
│15  │莊俊傑  │97年6月18日上午9時55分  │(1)0000000000行動電話│1支   │莊俊傑│本院刑搜字第6707號│
│    │        │嘉義市○區○○○路158號 │                    │      │      │                  │
└──┴────┴────────────┴──────────┴───┴───┴─────────┘